【裁判字號】    92,訴,75
【裁判日期】    920129
【裁判案由】    
【裁判全文】
臺灣彰化地方法院刑事判決                            九十二年度訴字第七五號
    公  訴  人  臺灣彰化地方法院檢察署檢察官
    被      告  甲○○
右列被告因違反毒品危害防制條例案件，經檢察官提起公訴（九十一年度毒偵字第三
二一二號）及移送併辦（九十二年度毒偵字第五一號），本院判決如左：
    主  文
甲○○連續施用第一級毒品，累犯，處有期徒刑壹年。
扣案之海洛因壹包（淨重壹點貳貳公克）沒收銷燬之。
    事  實
一、甲○○前曾因違反肅清煙毒條例、麻醉藥品管理條例及槍砲彈藥刀械管制條例等
    案件，各經法院判處有期徒刑三年四月、五月及十月，嗣定應執行刑三年十月，
    入監執行後，於民國八十六年八月九日假釋出獄（假釋期間至八十八年六月十六
    日），嗣於假釋期間因施用毒品案件，經撤銷假釋，所餘殘刑一年十月七日自八
    十八年六月二十九日執行，而於九十年五月五日執行完畢。又於前開假釋期間因
    施用毒品案件，經送觀察、勒戒後，認有繼續施用毒品之傾向，再經本院裁定送
    臺灣雲林戒治所執行強制戒治，執行滿三月後，其成效經評定合格，無繼續戒治
    之必要，後經裁定停止戒治，所餘戒治期間交付保護管束，於八十九年一月十七
    日保護管束期滿視為執行完畢，由臺灣彰化地方法院檢察署檢察官於八十九年一
    月二十五日以八十九年度戒毒偵字第一００號為不起訴處分確定。詎其仍未戒除
    毒癮，復基於概括犯意，自九十一年一月中旬起至同年七月四日止，在其彰化縣
    彰化市○○路○段三巷三二號住處廁所等地，以將第一級毒品海洛因摻入香煙內
    ，點火吸食之方式，連續施用第一級毒品海洛因多次，平均約八小時施用一次。
    嗣於九十一年一月二十九日十七時許，在彰化縣田中鎮○○路三十七巷十四號為
    警查獲；復於同年七月四日十五時二十分許，在彰化縣田中鎮○○里○○路與大
    安路口，為警查獲，並扣得其所有海洛因一包（淨重一．二二公克）。
二、案經彰化縣警察局田中分局報告臺灣彰化地方法院檢察署檢察官偵查起訴，暨移
    送併辦。
    理  由
一、右揭事實，業據被告甲○○於本院審理時供承不諱，並有海洛因一包（淨重一．
    二二公克）扣案足佐。且上開扣案之白色粉末，經送鑑驗結果，確係第一級毒品
    海洛因無訛，有卷附法務部調查局鑑驗通知書一件為證（本院卷）。再者被告於
    九十一年一月二十九日十七時許及同年七月四日十五時二十分許獲案後，分別為
    警採集其尿液送驗，結果均呈嗎啡陽性反應，此有彰化縣衛生局煙毒尿液檢驗成
    績書二件附卷可稽，足徵被告自白與事實相符，堪以採信。又被告前因施用毒品
    案件，經送觀察、勒戒後，認有繼續施用毒品之傾向，再經本院裁定送臺灣雲林
    戒治所執行強制戒治，執行滿三月後，其成效經評定合格，無繼續戒治之必要，
    後經裁定停止戒治，所餘戒治期間交付保護管束，於八十九年一月十七日保護管
    束期滿視為執行完畢，由臺灣彰化地方法院檢察署檢察官於八十九年一月二十五
    日以八十九年度戒毒偵字第一００號為不起訴處分確定等情，有卷附臺灣高等法
    院被告全國前案紀錄表及該不起訴處分書等件可證。其於五年內再犯本案，係屬
    二犯（第一次犯時，經強制戒治）。本件事證明確，被告上開犯行洵堪認定。
二、核被告所為，係犯毒品危害防制條例第十條第一項之施用第一級毒品罪。被告持
    有毒品海洛因施用，其持有第一級毒品海洛因之低度行為，已為施用第一級毒品
    海洛因之高度行為所吸收，不另論罪。其先後多次施用第一級毒品海洛因之犯行
    ，時間緊接，方法相同，所犯係構成要件相同之罪名，顯係基於概括犯意為之，
    應依刑法第五十六條連續犯規定論以一罪，並加重其刑。又被告前曾因違反肅清
    煙毒條例、麻醉藥品管理條例及槍砲彈藥刀械管制條例等案件，各經法院判處有
    期徒刑三年四月、五月及十月，嗣定應執行刑三年十月，入監執行後，於八十六
    年八月九日假釋出獄（假釋期間至八十八年六月十六日），嗣於假釋期間因施用
    毒品案件，經撤銷假釋，所餘殘刑一年十月七日自八十八年六月二十九日執行，
    而於九十年五月五日執行完畢，有卷附臺灣高等法院被告全國前案紀錄表可稽，
    其於受有期徒刑執行完畢後，五年內再犯本件有期徒刑之罪，應論以累犯，依法
    遞加重其刑。原起訴書所漏未論載部分，雖未據起訴，惟與已起訴且認應構成犯
    罪之事實間，有裁判上一罪之連續犯關係，並經檢察官移送併辦，本院自應併予
    審理。爰審酌被告施用毒品係屬病態性犯人，復於臺灣雲林戒治所進行長時間戒
    治處遇，加以其犯罪之動機及目的在圖一己感官上之享受，犯罪手段及犯罪所生
    危害尚屬平和，暨犯罪後坦承犯行之態度等一切情狀，認檢察官所求之刑一年四
    月尚屬過重，爰酌情量處如主文所示之刑，以示懲儆。另扣案第一級毒品海洛因
    一包（淨重一．二二公克），係查獲之毒品，應依毒品危害防制條例第十八條第
    一項前段之規定宣告沒收並銷燬。
據上論斷，應依刑事訴訟法第二百九十九條第一項前段，毒品危害防制條例第十條第
一項、第十八條第一項前段，刑法第十一條前段、第五十六條、第四十七條，判決如
主文。
本案經檢察官林鈴淑到庭執行職務。
中    華    民    國    九十二      年      一      月      二十九      日
                                臺灣彰化地方法院刑事第二庭
                                    審判長法官  林  欽  章
                                    法      官  石  馨  文
                                    法      官  郭  麗  萍
右正本證明與原本無異。
如不服本判決，應於判決送達後十日內向本院提出上訴狀( 須附繕本 )。
                                    法院書記官  施  嘉  玫
中    華    民    國    九十二      年      一      月      二十九      日
毒品危害防制條例第十條第一項：
施用第一級毒品者，處六月以上五年以下有期徒刑。


司法院資訊處製作；財團法人民間司法改革基金會備份。
